臺灣臺南地方法院新市簡易庭民事判決
111年度新簡字401號
原      告  兆豐國際商業銀行股份有限公司

法定代理人  張兆順
訴訟代理人  陳亮豪
被      告  徐  祥

上列當事人間請求清償債務事件，經本院於民國111年8月25日言
詞辯論終結，判決如下：
    主      文
被告應給付原告新臺幣壹拾叁萬零叁佰伍拾肆元，及分別如附表
所示之利息、違約金。
訴訟費用新臺幣壹仟肆佰肆拾元由被告負擔。
本判決得假執行。
    事實及理由
一、原告起訴主張：被告於民國109年5月23日及110年6月22日分
    別向原告申貸「受嚴重特殊傳染性肺炎影響勞工紓困貸款」
    ，各借款新臺幣（下同）10萬元（分別如附表編號1、2所示
    ），借款期限均為3年，借款利率均按中華郵政股份有限公
    司2年期存款額度未達500萬元定期儲金機動利率加週年利率
    百分之1機動計息（目前為百分之2.185）；前6個月按月付
    息，自第7個月起至清償日止依年金法按月平均攤還本息，
    惟如任一宗債務不依約清償或攤還本金時，全部債務視為到
    期，除仍自主管機關停止補貼之日起，按上開利率計息外，
    另應給付自逾期之日起6個月以內照應還本金金額，按放款
    利率百分之10，超過6個月部分按放款利率百分之20計算之
    違約金。詎被告自111年5月24日起均未依約清償，債務已視
    為全部到期，迄今尚積欠如附表編號1至2所示之本金130,35
    4元（計算式：43,690元＋86,664元＝130,354元）及利息、違
    約金。爰依消費借貸之法律關係，提起本件訴訟等語。並聲
    明：如主文第1項所示。
二、被告未於言詞辯論期日到場，亦未提出書狀作何聲明或陳述
    。
三、原告主張之上開事實，業據其提出借款契約書、線上對保契
    約書、存款往來明細查詢表、借戶全部資料查詢單、放款帳
    務查詢單、中華郵政股份有限公司2年期存款額度未達500萬
    元定期儲金機動利率查詢單等資料為證（見本院卷第19頁至
    55頁），而被告經合法通知未於言詞辯論期日到場爭執，亦
    未提出書狀為任何聲明或陳述，本院審酌原告所提證據，堪
    認原告主張之事實為真實。從而，原告依消費借貸之法律關
    係，請求被告給付如主文第1項所示之本金、利息及違約金
    ，為有理由，應予准許。
四、末按訴訟費用，由敗訴之當事人負擔；法院為終局判決時，
    應依職權為訴訟費用之裁判，民事訴訟法第78條、第87條第
    1項分別定有明文。查本件訴訟費用為1,440元（即第一審裁
    判費），應由敗訴之被告負擔。
五、本判決係就民事訴訟法第427條第1項所定適用簡易程序所為
    被告敗訴之判決，依同法第389條第1項第3款之規定，應依
    職權宣告假執行。
六、訴訟費用負擔之依據：民事訴訟法第78條。
中　　華　　民　　國　　111 　年　　9    　 月　 　16 　
　日
　　　　　　　　　新市簡易庭     法       官   施志遠
以上正本係照原本作成。
如不服本判決，應於判決送達後20日內，向本院提出上訴狀並表
明上訴理由（須附繕本）。如委任律師提起上訴者，應一併繳納
上訴審裁判費。
中　　華　　民　　國　　111 　年　　9 　 月　 　16 　 日
             　                                             書 記 官   黃心瑋

【附表】：                      　　　       （金額均為新臺幣）      編號 借款金額 餘欠金額 利息 違約金  1 10萬元 43,690元 自民國111年5月5日起至清償日止，按週年利率2.185％計算之利息 自民國111年6月5日起至清償日止，逾期在6個月以內者，另按左揭利率10％，逾期超過6個月者，另按左揭利率20％計算之違約金，至多不逾九期  2 10萬元 86,664元 自民國111年4月24日起至清償日止，按週年利率2.185％計算之利息 自民國111年5月24日起至清償日，逾期在6個月以內者，另按左揭利率10％，逾期超過6個月者，另按左揭利率20％計算之違約金，至多不逾九期  合計 20萬元 130,354元